臺灣高等法院臺中分院刑事判決　　　 100年度上易字第1095號
上　訴　人
即　被　告　游文彬
上列上訴人因妨害名譽等案件，不服臺灣南投地方法院100年度
易字第201號，中華民國100年7月14日第一審判決（起訴案號：
臺灣南投地方法院檢察署99年度偵緝字第314號），提起上訴，
本院判決如下：
    主  文
上訴駁回。
    事實及理由
一、本案經本院審理結果，認第一審判決認事用法及量刑均無不
    當，應予維持，並引用第一審判決書記載之事實、證據及理
    由（如附件）。
二、上訴人即被告上訴意旨略以：原審從寬認定證人邱俊良之證
    詞，反不採信被告之辯解，蓋被告前與告訴人有訴訟糾葛，
    證人為告訴人之友，其證詞自是難以置信，且被告當時僅稱
    「要叫律師來處理」，告訴人竟惡意扭曲為「要叫人把你處
    理掉」；又本案於原審調解時，被告認為係針對全部案件調
    解，詎原審未予闡明，僅就公然侮辱進行調解，被告仍受恐
    嚇相繩，本案純係告訴人扭曲事實，被告實未恐嚇告訴人云
    云。
三、經查，原審判決已於理由欄二，引用告訴人陳惠邦、證人邱
    俊良於偵查及原審之證述，認二人就被告有無恫嚇告訴人「
    要叫人把你處理掉」一節，證詞相互一致，且參酌被告坦承
    於與告訴人發生爭執後，開車離去之際，曾搖下車窗，向告
    訴人喊話之事實，認告訴人及證人之證詞，為可採信，業已
    詳為論述其心證取捨之理由，認定被告確有於民國九十九年
    七月二十四日十一時三十分許，在南投縣埔里鎮○○路二八
    三號前，向告訴人恫稱：「要叫人把你處理掉」等語，而以
    前開加害生命、身體之事，恐嚇告訴人，致生危害於告訴人
    之安全之犯行，乃依刑法第三百零五條、第四十一條第一項
    前段等規定，並審酌被告並無不良前科素行，高職畢業之智
    識程度，因認告訴人協助他人脫產，損害其債權，未能理性
    溝通，竟以言語恐嚇告訴人，使告訴人心生畏懼之犯罪動機
    、手段及所生危害，另告訴人業與被告成立調解，不願追究
    被告之刑事責任，被告犯後否認犯行，難認有悔意等一切情
    狀，量處被告拘役十五日，並諭知易科罰金之折算標準，核
    其認事用法並無不當，量刑亦屬妥適，均無違誤。又本案於
    原審調解時，告訴人業已表明不追究被告恐嚇部分之刑事責
    任，並撤回公然侮辱部分之刑事告訴，此固有原審調解筆錄
    及聲明撤回告訴狀在卷可參（見原審卷第二一、二二頁），
    被告上訴意旨指稱原審未予闡明，僅就公然侮辱進行調解云
    云，顯有誤會；又因刑法第三百零五條恐嚇危害安全罪，非
    屬告訴乃論之罪，告訴人縱不予追究，亦不得撤回告訴，法
    院仍需依法審理判決，是原審於審理後，認被告觸犯刑法第
    三百零五條之恐嚇危害安全罪犯行明確，依法予以論罪科刑
    ，核屬正當，難認有何違法之處。從而，本件被告猶執前詞
    ，否認犯行而提起上訴，為無理由，應予駁回。
四、據上論斷，應依刑事訴訟法第三百七十三條、第三百六十八
    條，判決如主文。
本案經檢察官陳惠珠到庭執行職務。
中    華    民    國   100    年    10    月    12    日
            刑事第七庭    審判長法  官  林  榮  龍
                                法  官  黃  仁  松
                                法  官  王  義  閔
上列正本證明與原本無異。
不得上訴。
                                書記官  王  麗  珍
中    華    民    國   100    年    10    月    12    日